Vítor Cogo

Desenvolvedor FrontEnd

Vítor Gasparin Cogo

(47) 9 9606-3848 vitor_cogo@outlook.com

GitHub: https://github.com/vitorcogo

Linkedin: www.linkedin.com/in/vítor-cogo-1233181a1/

Site/Portfólio: https://vitorcogo.com/

Resumo

Desenvolvedor Front-End empenhado em aprimorar constantemente minhas habilidades. Com mais de 3 anos de experiência como desenvolvedor especializado no Angular, domino TypeScript, JavaScript, RxJS, CSS, HTML e outras tecnologias que utilizo diariamente no meu trabalho. Minha paixão pelo Front-End se reflete na busca contínua por atualizações e na resolução criativa de desafios, mantendo-me atualizado com as últimas tendências e tecnologias relevantes.

Experiências Profissionais

Via - ViaHub / Software Engineer (Front End)

AGOSTO DE 2022 - ATUALMENTE (Homme Office)

Desenvolvimento de melhorias, componentes e novas interfaces para o sistema. Atuando em projetos utilizando micro front-ends, e também no desenvolvimento de bibliotecas.

Tecnologias: Angular 15, TypeScript, RxJs, NgRx, Jest, CSS3, HTML5.

Skeel - Recrutamento Inteligente / Desenvolvedor Front End

NOVEMBRO DE 2021 - AGOSTO 2022 (Homme Office)

Desenvolvimento de melhorias e correções do sistema. Implementação de novos componentes e telas, também atuando com implementações em projeto backend em algumas melhorias.

Tecnologias: Angular (2+), TypeScript, JavaScript, RxJs, .NET, C#, MongoDB, PostgreSQL, CSS3, HTML5.

SIGE Cloud / Desenvolvedor Full Stack

SETEMBRO DE 2020 - OUTUBRO DE 2021

Desenvolvimento de melhorias e correções no sistema. Atuando principalmente no desenvolvimento de novas integrações com APIs de terceiros (como E Commerces, e sistemas de logística), e manutenção das mesmas.

Tecnologias: Angular (2+), Angular JS, JQuery, TypeScript, JavaScript, CSS3, HTML5, .NET, C#, MongoDB.

Projetos

Vittorio Veneto

AGOSTO DE 2021 - OUTUBRO DE 2021

Projeto realizado em Angular (11) e Node.js para visualização das coleções da marca Vittorio Veneto, com formulário de contato via email. Repositório do projeto front-end e back-end no meu perfil do Github.

Formação

UCS - Universidade de Caxias do Sul

Análise e Desenvolvimento de Sistemas

2020 - 2024